【裁判字號】    97,審訴,2176
【裁判日期】    971024
【裁判案由】    毒品危害防制條例
【裁判全文】
臺灣桃園地方法院刑事判決            97年度審訴字第2176號
公  訴  人  臺灣桃園地方法院檢察署檢察官
被      告  甲○○
上列被告因違反毒品危害防制條例案件，經檢察官提起公訴（97
年度毒偵字第3052號），被告於本院準備程序進行中，就被訴事
實為有罪之陳述，經本院告知簡式審判程序意旨，並聽取公訴人
及被告之意見後，本院合議庭裁定改依簡式審判程序審理，茲判
決如下：
    主      文
甲○○施用第一級毒品，累犯，處有期徒刑拾月；又施用第二級
毒品，累犯，處有期徒刑肆月。應執行有期徒刑壹年。
    事實及理由
一、犯罪事實：緣甲○○前於(一)民國87年間因施用毒品案件，經
    本院以87年度毒聲字第3077號裁定送觀察、勒戒，因認無繼
    續施用毒品之傾向，於87年12月21日執行完畢釋放出所，並
    經臺灣桃園地方法院檢察署檢察官於翌日以87年度偵字第17
    701 號為不起訴處分確定在案；(二)其復於88年間復因施用毒
    品案件，經本院以88年度毒聲字第3291號裁定送觀察、勒戒
    後，因認有繼續施用毒品之傾向，復經本院以88年度毒聲字
    第3764號裁定送強制戒治，並經臺灣桃園地方法院檢察署檢
    察官以88年度偵字第7675號提起公訴，經本院以88年度壢簡
    字第715 號判決判處有期徒刑3 月確定在案，嗣因強制戒治
    期間成效評定為合格，經本院以88年度毒聲字第6948號裁定
    停止戒治付保護管束。復因施用第二級毒品案件，經本院以
    89年度毒聲字第7910號裁定送強制戒治，於92年2 月23日強
    制戒治期滿執行完畢，並經臺灣桃園地方法院檢察署檢察官
    提起公訴，嗣經本院以90年度易字第1381號判決判處有期徒
    刑10月確定在案；(三)其又於90年間因違反槍砲彈藥刀械管制
    條例案件，經臺灣高等法院以90年度上訴字第3407號判決判
    處有期徒刑1 年2 月，併科罰金新臺幣7 萬元確定在案，上
    開(二)、(三)之罪並經臺灣高等法院以91年度聲字第1323號裁定
    應執行有期徒刑1 年11月確定；(四)其另於90年間因施用毒品
    案件，經本院以91年度訴字第979 號判決判處有期徒刑11月
    確定在案；(五)其再於91年間因施用毒品案件，經本院以91年
    度易字第1550號判決判處有期徒刑10月確定在案；(六)其繼於
    91年間因傷害、偽造印文等案件，經臺灣高等法院以92年度
    上易字第2684號判決判處有期徒刑6 月、5 月確定在案，上
    開(四)至(六)之罪並經臺灣高等法院以93年度聲字第272 號裁定
    應執行有期徒刑2 年6 月確定，上揭數罪刑於91年7 月5 日
    起入監執行，至95年7 月21日假釋出監，所餘刑期付保護管
    束，嗣假釋經撤銷，惟因前開各罪經臺灣高等法院以97年度
    聲減字第767 號裁定減刑，並分別定前開(二)至(四)之罪應執行
    有期徒刑1 年4 月、前開(五)、(六)之罪應執行有期徒刑9 月而
    確定在案後，已無殘刑須再予執行，而於96年7 月16日中華
    民國96年罪犯減刑條例生效之日視為執行完畢（最高法院97
    年度台非字第302 號、第360 號判決意旨參照，於本案構成
    累犯）。詎其竟猶不知悔改，基於施用第一級毒品之犯意，
    於97年6 月1 日凌晨零時許，在停放於桃園縣中壢市○○○
    路之車上，施用第一級毒品海洛因1 次；另基於施用第二級
    毒品之犯意，於97年6 月1 日晚間某時，在停放於桃園縣中
    壢市○○○道路路邊之車上，施用第二級毒品甲基安非他命
    1 次（起訴書誤載為安非他命）。嗣於97年6 月3 日凌晨1
    時30分許，因另案通緝，在桃園縣桃園市○○街39號前為警
    查獲。
二、證據名稱：
    (一)被告甲○○於警詢及本院審理時之自白。
    (二)桃園縣政府警察局被採尿人尿液暨毒品真實姓名與編號對
      照表及臺灣檢驗科技股份有限公司濫用藥物檢驗報告（尿
      液部分）各1 份。
    (三)臺灣高等法院被告全國前案紀錄表1 份。
三、按毒品危害防制條例第18條第1 項中段有「查獲之第3 、4
    級毒品及製造或施用毒品之器具，無正當理由而擅自持有者
    ，均沒入銷燬之」之規定，及同條例第19條第1 項有「犯第
    4 條至第9 條、第12條、第13條或第14條第1 項、第2 項之
    罪者，其供犯罪所用或因犯罪所得之財物均沒收」之規定，
    均屬其他法律有沒收之特別規定，自應優先適用。然上開條
    例18條第1 項中段所規定之「沒入銷燬」之性質係屬行政秩
    序罰，屬行政機關依行政程序科罰之權限，法院自不得越權
    於判決內諭知沒入銷燬（最高法院92年度臺上字第2187號判
    決意旨參照）。故查，本案扣案之透明結晶1 包，毛重0.56
    公克，因鑑驗使用0.02公克，驗餘毛重0.54公克，含麻黃素
    成分一節，有臺灣檢驗科技股份有限公司濫用藥物檢驗報告
    1 份在卷可參，而依毒品危害防制條例第2 條規定，麻黃屬
    毒品先驅原料，再依行政院94年1 月14日院臺法字第094008
    0295-A號公告之毒品之分級及品項，第4 級毒品包括毒品先
    驅原料，故扣案麻黃素為毒品先驅原料而屬第4 級毒品，依
    上開說明，依法不得宣告沒入銷燬，併予敘明。
四、應適用之法條：刑事訴訟法第299 條第1 項前段、第273 條
    之1 第1 項、第310 條之2 、第454 第1 項，毒品危害防制
    條例第10條第1 項、第2 項，刑法第11條、第47條第1 項、
    第51條第5 款。
五、如不服本判決，得自收受送達之翌日起十日內向本院提出上
    訴狀（須附繕本）。
本案經檢察官丁俊成到庭執行職務。
中    華    民    國    97    年    10    月    24    日
                   刑事庭   法  官    林靜梅
以上正本證明與原本無異。
如不服本判決，應於判決送達後10日內向本院提出上訴狀（應附
繕本），其未敘述上訴理由者，應於上訴期間屆滿後20日內補提
理由書狀於本院，上訴於臺灣高等法院。
                            書記官    林韡婷
中    華    民    國    97    年    10    月    24    日
本案論罪科刑法條：
毒品危害防制條例第10條
施用第一級毒品者，處 6 月以上 5 年以下有期徒刑。
施用第二級毒品者，處 3 年以下有期徒刑。


司法院資訊處製作；財團法人民間司法改革基金會備份。
